最高法院刑事判決　　　　　　　　　　　　　　　八十八年度台上字第二五○六號
　　上　訴　人　甲○○
右上訴人因毒品危害防制條例案件，不服台灣高等法院台中分院中華民國八十八年二
月十二日第二審判決（八十八年度上訴字第一二○號，起訴案號：台灣台中地方法院
檢察署八十七年度偵字第二一三一七號），提起上訴，本院判決如左：
    主  文
上訴駁回。
    理  由
按刑事訴訟法第三百七十七條規定：上訴於第三審法院，非以判決違背法令為理由，
不得為之。是提起第三審上訴，應以原判決違背法令為理由，係屬法定要件。且必須
依據卷內資料為具體之指摘，並足據以辨認原判決已具備違背法令之形式，始屬相當
。本件上訴人甲○○上訴意旨略稱：上訴人係自覺毒癮甚難戒治，乃託母親張淑美向
台中市警察局第五分局（下稱第五警分局）文昌派出所報案，依毒品危害防制條例第
二十一條規定，其可不受刑罰，原審未予斟酌，自有違誤等語。惟查原判決係依憑上
訴人之自白、扣案之毒品海洛因一包，及法務部調查局鑑定通知書、台中市衛生局出
具之尿液檢驗報告各一份等證據，認上訴人有原判決事實欄所認定之施用毒品犯行，
且上訴人前於民國八十七年七月間因施用毒品經裁定送觀察、勒戒結果，認無繼續施
用毒品之傾向，經檢察官於八十七年七月十七日為不起訴處分確定，嗣上訴人於五年
內再為本件施用第一級毒品海洛因犯行，經裁定送觀察、勒戒結果，認有繼續施用毒
品傾向，均有台灣台中地方法院檢察署八十七年度偵字第一三六九五號不起訴處分書
、被告全國前案紀錄表、台灣台中看守所八十七年十月十二日（八七）中所奕總字第
三四一二號函送之證明書等在卷可稽，因而維持第一審論處上訴人連續施用第一級毒
品（累犯）罪刑之判決，駁回上訴人在第二審之上訴，已詳述其調查證據之結果及取
捨證據認定之理由，就形式上觀察，原判決並無違背法令之情形。而本件係上訴人之
母吳張淑美主動向第五警分局文昌派出所報案，嗣經警實施臨檢當場查獲，業經吳張
淑美證述屬實，並有該局解送人犯報告書在卷可憑，上訴意旨空言辯稱係其委託母親
報案云云，顯非依據卷內資料為指摘，且毒品危害防制條例第二十一條規定係指於犯
罪未發覺前自動向指定之醫療機構請求治療時，醫療機構可免將請求治療者送法院或
檢察機關而言，殊與本件上訴人係經警當場查獲者迥不相同，上訴人徒憑己意，任意
指摘原判決違法，自非適法之第三審上訴理由，其上訴違背法律上之程式，應予駁回
。
據上論結，應依刑事訴訟法第三百九十五條前段，判決如主文。
中      華      民      國    八十八    年      五      月     十三     日
                              最高法院刑事第九庭
                                  審判長法官  林  永  茂
                                        法官  陳  宗  鎮
                                        法官  劉  介  民
                                        法官  呂  潮  澤
                                        法官  黃  正  興
      右正本證明與原本無異
                                              書  記  官
中      華      民      國    八十八    年      五      月     十八     日
